---
title: "2019-12-11:: Ceph DocUBetter Meeting"
date: 2019-12-12
updated: 2019-12-12
tags:
categories:
- "视频总结"
subtitle: tech
---


### 会议纪要

#### 参会人员
- Sage
- Zack
- Brad
- Marc
- Patrick
- David
- Florian
- JT Layton
- Brett

#### 会议时间
- 凌晨3:30

#### 会议议题
1. **硬件推荐**
   - Marc创建的硬件推荐文档需要审查。
   - 讨论了是否应该在文档中明确提及测试的操作系统。

2. **模板更新**
   - Brad修改了模板，试图恢复到原始的自然模板。
   - 讨论了颜色和样式的调整。

3. **Bug更新**
   - Zack对etherpad中的bug进行了编号和修复。
   - 讨论了bug的进度和需要进一步审查的bug。

4. **硬件推荐PR**
   - 讨论了两个PR和一个关于硬件推荐的minor PR。
   - 决定在Marc的PR中整合所有想法。

5. **Landing Page和Getting Started Guide**
   - 计划在今年年底前完成Landing Page和Getting Started Guide的更新。
   - 讨论了需要添加的图片和结构调整。

6. **PG Repair Page**
   - 讨论了PG Repair Page的内容和需要与David沟通的事项。

7. **Python 3迁移**
   - 讨论了从Python 2迁移到Python 3的计划和潜在影响。

8. **旧业务回顾**
   - 讨论了之前的硬件推荐和操作系统测试的明确提及。
   - 讨论了文档bug的报告机制和简化流程。

9. **网络和Placement Groups问题**
   - 讨论了网络架构和Placement Groups的问题，计划安排会议进行深入讨论。

10. **文档更新和命名规范**
    - 讨论了文档更新和命名规范的更改，计划进行大规模的grep和replace操作。

11. **文档bug报告机制**
    - 讨论了简化文档bug报告机制，建议使用email list或etherpad。

#### 决定事项
- 硬件推荐文档需要审查和整合。
- Landing Page和Getting Started Guide的更新计划在今年年底前完成。
- 简化文档bug报告机制，建议使用email list或etherpad。
- 安排会议讨论网络架构和Placement Groups问题。

#### 后续行动计划
- Marc负责整合硬件推荐文档。
- Zack负责更新Landing Page和Getting Started Guide。
- 安排会议讨论网络架构和Placement Groups问题。
- 简化文档bug报告机制，建议使用email list或etherpad。

#### 其他备注
- 会议中提到了网络连接问题和视频质量问题。
- 讨论了Python 3迁移的潜在影响和需要进行的更改。
- 讨论了文档更新和命名规范的更改。

#### 会议结束
- 会议在讨论了所有议题后结束，计划在下周安排进一步的会议。