---
title: "2019-11-20 :: Ceph Orchestration Meeting"
date: 2019-11-25
updated: 2019-11-26
tags:
categories:
- "视频总结"
subtitle: tech
---


### 会议纪要

#### 会议概要
- **日期**: [未提供]
- **参会人员**: Sebastian, Tim, Keifa, Josh, 及其他相关人员
- **主持人**: Sebastian

#### 主要议题
1. **Orchestrator 测试改进**
   - 讨论了关于 SSHFS Writer 的实现，这将有助于改进 Orchestrator 的测试流程。
   - 提到了使用 Rook 进行测试，并期待 Forger 的进展。

2. **代码审查与集成问题**
   - Keifa 报告了一个待审查的贴纸问题，并请求团队成员进行审查。
   - Tim 表示他将在接下来的两周内专注于下游工作，并愿意在离开前帮助审查代码。

3. **CI 和测试框架**
   - Josh 讨论了关于 Rook 的 CI 进展，尽管遇到了时区和可用性的挑战。
   - 提到了对 Orchestrator 特定测试的需求，但目前进展缓慢。

4. **技术问题与解决方案**
   - 讨论了关于 IP 地址包的问题，该问题影响了 SSH Orchestrator 的测试。
   - 提到了需要加入 GitHub 的 Orchestrator 团队以更好地协作。

5. **项目进展与未来计划**
   - 讨论了关于设备 ID 属性的实现，这将有助于改进设备管理。
   - 提到了 Rook 正在开发的一个零售功能。

#### 决定事项
- 需要尽快解决 IP 地址包的问题，以确保测试的顺利进行。
- Tim 将在离开前帮助审查代码，团队成员应提前请求他的帮助。
- 需要加入 GitHub 的 Orchestrator 团队以加强协作。

#### 后续行动计划
- 继续推进 SSHFS Writer 的实现，以改进 Orchestrator 的测试。
- 解决 IP 地址包的问题，并确保相关 PR 得到及时审查。
- 加入 GitHub 的 Orchestrator 团队，以更好地管理和协作项目。
- 继续关注设备 ID 属性的实现，并确保其对设备管理的影响。

#### 其他事项
- 会议中提到了一些技术细节和具体问题的讨论，这些需要在会后进一步跟进和解决。

#### 会议结束
- 会议在讨论了所有议题后结束，团队成员将继续推进各自的任务和项目。

---

**注意**: 会议中提到的具体技术细节和问题需要进一步的技术文档和代码审查来确保准确性和实施的可行性。