---
title: "Ceph DocuBetter Meeting 2020-06-10"
date: 2020-06-10
updated: 2020-06-11
tags:
categories:
- "视频总结"
subtitle: tech
---


### 会议纪要

#### 会议主题：
讨论和解决Ceph文档更新及社区贡献管理问题

#### 参会人员：
- 主持人：[姓名]
- 记录人：[姓名]
- 其他相关人员：David Galloway, Sebastian

#### 会议时间：
[具体日期和时间]

#### 会议地点：
视频会议

#### 主要议题：
1. **文档更新与社区贡献管理**
   - 讨论如何有效整合和处理来自社区的非标准格式或过时的pull request（PR）。
   - 提出解决方案：通过创建正式的PR来整合这些贡献，确保文档的快速审批和更新。

2. **技术细节讨论**
   - 详细讨论了使用Git命令（如`fetch`, `pull`, `push`）来管理远程分支和PR的具体操作流程。
   - 强调了使用`upstream`和`origin`的区别及正确操作方法。

3. **个人经验分享与学习**
   - 分享了个人在处理Git分支和合并时的错误和学习经验。
   - 讨论了如何通过使用`reflog`来恢复和管理错误的分支操作。

4. **文档网站和API问题**
   - 讨论了当前文档网站（readthedocs）的搜索功能问题及API文档的整合需求。
   - 计划与David Galloway进一步讨论解决方案。

5. **Ceph ATM指南更新**
   - 预计在7月1日前完成Ceph ATM指南的草稿，涵盖所有相关内容。

#### 决定事项：
- 确定了解决非标准PR的流程和技术细节。
- 计划与David Galloway进一步讨论文档网站和API的问题。
- 确认了Ceph ATM指南的更新计划和时间表。

#### 后续行动计划：
- 继续优化和标准化处理社区PR的流程。
- 与David Galloway安排会议，讨论文档网站和API的改进方案。
- 完成Ceph ATM指南的草稿，并进行内部审查。

#### 其他事项：
- 计划在非录制会议中进一步讨论Sapphire相关事宜。
- 确认了会议记录的保密性和后续使用的注意事项。

#### 会议结束时间：
[具体时间]

#### 下次会议安排：
[具体日期和时间]

---

**备注：** 本次会议内容涉及技术细节和操作流程，建议相关人员在会后进行详细的技术文档整理和操作指南编写，以便团队成员参考和执行。