---
title: "Ceph Orchestrator Meeting 2021-08-31"
date: 2021-09-02
updated: 2021-09-03
tags:
categories:
- "视频总结"
subtitle: tech
---


### 会议纪要

#### 会议主题：本地存储解决方案讨论

#### 参会人员：Sage、其他内部OCS团队成员

#### 会议时间：最近几周的定期会议

#### 主要议题：
1. **本地存储的需求和要求**：
   - 讨论了本地存储的需求和要求，包括动态和静态资源配置。
   - 提到了一个文档链接，该文档记录了过去几周的会议讨论内容。

2. **动态资源配置的初步方案**：
   - 初步认为使用LVM（Logical Volume Manager）进行动态资源配置是一个明显的起点。
   - LVM提供了已知的有益功能，避免了使用分区。

3. **社区和项目归属问题**：
   - 讨论了将项目捐赠给CNCF（Cloud Native Computing Foundation）的可能性。
   - 探讨了是否可以直接将项目纳入Rook项目下，以简化流程。

4. **技术细节讨论**：
   - 讨论了LSO（Local Storage Operator）和TopoLVM的结合使用，以及如何处理设备发现和资源分配。
   - 探讨了动态和静态资源配置的优缺点，以及如何在TopoLVM中实现对原始设备的支持。

5. **未来发展和兼容性考虑**：
   - 讨论了未来可能需要支持的设备类型，如Crimson和ZNS设备，这些设备可能不支持LVM。
   - 探讨了如何在保持灵活性的同时，确保系统的长期兼容性和扩展性。

#### 决定事项：
- 将继续与TopoLVM团队沟通，探讨加入Rook项目的可能性，以及如何在TopoLVM中实现对原始设备的支持。
- 计划安排与TopoLVM团队的进一步会议，以详细讨论技术实现和项目归属问题。

#### 后续行动计划：
- 与TopoLVM团队进行深入的技术和项目归属讨论。
- 继续关注和评估LSO和TopoLVM的最新进展，确保项目的动态资源配置功能满足未来的需求。
- 探索和准备可能的备选方案，以应对TopoLVM团队可能的不同意见或技术挑战。

#### 会议结束：
- 会议在讨论了所有议题后结束，没有其他紧急议题需要处理。

---

本次会议记录涵盖了本地存储解决方案的关键讨论点，包括技术实现、社区合作和未来发展方向，为后续的行动计划提供了明确的方向。